【裁判字號】    97,親,21
【裁判日期】    970625
【裁判案由】    否認子女
【裁判全文】
臺灣士林地方法院民事判決
原      告  甲○○
                      樓
被      告  丙○○
兼上一被告  乙○○
法定代理人
上列當事人間否認子女事件，本院於民國97年6 月13日言詞辯論
終結，判決如下：
    主  文
確認被告丙○○非被告乙○○自原告受胎所生之婚生女。
訴訟費用由被告負擔。
    事實及理由
一、原告起訴主張：原告甲○○與被告乙○○約於民國89年間結
    婚，已於96年9 月4 日辦理兩願離婚。惟被告乙○○前於96
    年4 月間起即離家出走，並與訴外人VU VAN THUAT同居，而
    未再與原告同住生活。被告乙○○嗣於97年2 月11日產下一
    女即被告丙○○（女，民國○○年○ 月○○日生，身分證統一編
    號：Ｚ000000000號），其受胎期間雖於雙方婚姻關係存續中
    ，依法推定為原告之婚生子女。但原告自被告乙○○於96年
    4 月間離家後，即未與被告乙○○共同生活。故被告丙○○
    絕非被告乙○○自原告受胎所生之子女，且經血緣鑑定結果
    顯示，被告丙○○與原告間並無親子血緣關係，為此爰依民
    法第1063條第2 項之規定提起本件否認子女之訴等語，並聲
    明：(1)確認被告丙○○非被告乙○○自原告受胎所生之婚生
    子。(2)訴訟費用由被告負擔。被告乙○○亦到庭自認原告主
    張之上開事實為真正，並稱：被告丙○○確非其與原告所生
    之子女等語。
二、本件被告乙○○雖到庭自認原告主張之上揭事實為真正，惟
    按關於認諾及訴訟上自認或不爭執事實之效力，於民事訴訟
    法第589 條否認子女之訴，不適用之，民事訴訟法第594 條
    定有明文，故本院依法仍應調查其他事證查明與事實是否相
    符，合先敘明。
三、經查，原告主張之上開事實，業據提出戶籍謄本、出生證明
    書、國立臺灣大學醫學院附設醫院基因醫學部血緣鑑定報告
    書及診斷證明書等件為證，並經被告乙○○到庭自認在卷（
    見本院97年6 月13日言詞辯論筆錄）。又依據原告與被告丙○○於97年5 月26日自行前往臺灣大學醫學院附設醫院進行
    親子血緣鑑定，其鑑定結果認「結論：根據以上之分析結果
    ，可以排除甲○○與丙○○之血緣關係」、「本系統之總排
    除能力為0.00000000。」等語明確，有國立臺灣大學醫學院
    附設醫院97年6 月12日診字第97057013號診斷證明書、國立
    臺灣大學醫學院附設醫院基因醫學部97年6 月9 日血緣鑑定
    報告書各1 份在卷可稽，可見原告主張其與被告丙○○間並
    不具有真實血緣關係，被告丙○○顯非被告乙○○自原告受
    胎所生之婚生女乙節屬實，自堪信原告之主張為真正。
四、按民法第1063條第1 項推定之婚生子女，如夫妻之一方能證
    明子女非為婚生子女者，得自知悉該子女非為婚生子女之時
    起，二年內提起否認之訴，96年5 月23日修正公布之民法第
    1063條第2 項、第3 項定有明文。查本件被告乙○○係於97
    年2 月11日生下丙○○，而其與原告則於96年9 月4 日兩願
    離婚，被告丙○○依法仍應推定為原告之婚生女，但被告丙○○確非原告所生之婚生子，已如前述，依照上開規定，原
    告於97年3 月24日提起本訴，顯未逾越上開法定除斥期間，
    從而原告訴請確認被告丙○○非被告乙○○自原告受胎所生
    之婚生女，於法洵屬有據，應予准許。
五、據上論結，本件原告之訴為有理由，依民事訴訟法第78條，
    第85條第1 項前段，判決如主文。
中    華    民    國    97    年    6     月    25    日
                  家事法庭法  官  陳章榮
以上正本係照原本作成。
如對本判決上訴，須於判決送達後20日內向本院提出上訴狀。
中    華    民    國    97    年    6     月    25    日
                          書記官  張竣閔


司法院資訊處製作；財團法人民間司法改革基金會備份。
